臺灣臺北地方法院刑事判決　　　　　　　　　　　　九十二年度訴字第一四七九號
　　公　訴　人　臺灣臺北地方法院檢察署檢察官
　　被　　　告　丙○○
　　選任辯護人　王東山律師
　　　　　　　　李美寬律師
　　　　　　　　林孝甄律師
右列被告因偽造文書等案件，經檢察官提起公訴（九十二年度偵字第一四一二九號）
，本院判決如左：
    主  文
丙○○連續行使偽造私文書，足以生損害於公眾及他人，累犯，處有期徒刑壹年貳月
。
    事  實
一、丙○○前於民國八十六年間因竊盜案件，經法院判處有期徒刑八月確定，又於八
    十七年間因違反貪污治罪條例案件，經法院判處有期徒刑十月確定，經聲請定應
    執行刑有期徒刑一年二月，於八十八年三月三十一日假釋，於八十八年七月十五
    日假釋期滿執行完畢。詎丙○○猶不知悔改，基於意圖為自己不法所有之概括犯
    意，連續於如附表(一)(二)(三)所示之時間、地點，竊取庚○○所有之車號ＢＰＦ－六
    ○九號（引擎號碼CK00000000號《起訴書誤載為CK00000000號》）、乙○○所有
    之車號ＢＬＹ－○七九號（引擎號碼CK00000000號），及丁○○所有之車號ＤＷ
    Ｂ－一二六號（引擎號碼5FP318190號）之機車，得手後復基於行使偽造私文書
    之概括犯意，在其所開設位在臺北市○○區○○路四段二五二號之綜合機車行內
    ，將其另收購所得之車號ＦＣＪ－一一三號車牌及引擎中蓋（上有引擎號碼C000
    0000號），套裝頂替於前開乙○○所有之ＢＬＹ－○七九號之機車上，及將車號
    ＤＷＨ－三三一號機車之車牌及引擎中蓋（上有引擎號碼3XY501185號《起訴書
    誤載為3X501185號》），套裝頂替於前開丁○○所有之ＤＷＢ－一二六號之機車
    上，即以俗稱「借屍還魂」之手法，將所收購其他機車之車牌及上有引擎號碼之
    引擎中蓋，套裝頂替於所竊得之原機車上，而偽造代表機車製造廠商之出廠標誌
    、具有私文書性質之引擎號碼，嗣將所套裝頂替完成之機車，擺放於其機車行內
    販售而行使之，足以生損害於機車所有人、製造廠商及公路監理機關對於車輛來
    源管理之正確性，嗣經臺北縣政府警察局海山分局（下稱海山分局）於同年月十
    九日持本院核發之搜索票至上址搜索而查獲，並扣得前開失竊機車，及車牌、引
    擎中蓋等物。
二、案經臺北縣政府警察局海山分局報告臺灣臺北地方法院檢察署檢察官偵查起訴。
    理  由
一、訊據被告丙○○，坦承竊取如附表(二)所示乙○○所有之機車，及以車牌ＦＣＪ－
    一一三號、引擎號碼C0000000號之引擎中蓋，套裝於原機車上之事實，惟矢口否
    認有竊取如附表(一)(三)所示機車，及有何偽造文書犯行，辯稱：伊只有以自備鑰匙
    竊取乙○○之機車一台，並未竊取庚○○、丁○○之機車，庚○○、丁○○指認
    查扣之機車係其等所失竊之機車，乃有錯誤；就庚○○所指認領回之機車，車體
    、車殼及零件部分係伊於九十二年六月十二日向中古車商購得，車牌及引擎中蓋
    部分則係伊向庚○○以新台幣（下同）七千元購得，而就丁○○所指認領回之機
    車，係伊於九十二年五、六月間向第三人購得，經過重新整理、噴漆，並向監理
    所申請異動，庚○○、丁○○單方面之指認，不能證明查扣之機車係其等所有云
    云。經查：
（一）就附表(一)所示庚○○失竊之機車部分：
１、查庚○○所有之車號ＢＰＦ－六○九號（引擎號碼CK00000000號）之機車，於如
    附表(一)所示時地失竊，嗣庚○○於九十二年六月十八日經臺北市政府警察局松山
    分局警備隊（下稱松山警備隊）通知前往警局領取尋獲之車牌及引擎中蓋，並經
    松山警備隊員警己○○之引薦，將尋獲之車牌及引擎中蓋以七千元之價格出售予
    經營車行之被告，嗣臺北縣政府警察局海山分局（下稱海山分局）於同月十九日
    晚間搜索被告之綜合機車行，查獲配有ＢＰＦ－六○九號車牌及引擎號碼CK0000
    0000號引擎中蓋之機車，經海山分局通知庚○○前往現場指認，庚○○指認該Ｂ
    ＰＦ－六○九號機車之全車（含ＢＰＦ－六○九號車牌、引擎號碼為CK00000000
    號之引擎中蓋，及車身全部），係其所失竊機車之事實，業據被害人庚○○於警
    偵訊及審理中指證綦詳，並經證人即松山警備隊員警己○○於審理中結證稱：伊
    與被告是朋友，平時有去他店裡泡茶，伊於九十二年六月十七日二十時左右在濱
    江街水門執行巡邏時，發現ＢＰＦ－六○九號及另一輛ＸＭＮ－七七二號機車的
    車牌，及兩輛車之引擎中蓋，伊查詢資料後發現是報失竊的車子，於六月十八日
    下午通知車主到警備隊領取，伊想到車牌及引擎中蓋可以請車行處理，車主請伊
    幫忙聯絡被告來洽談，但談買賣車牌及引擎中蓋之事，都是車主和被告自己談的
    ，伊沒有參與等語（見本院九十三年四月七日審理筆錄），及證人即被告車行之
    學徒辛○○於審理中結證稱：伊有看過老板從外面騎機車回車行，伊記得老板有
    叫伊拆機車的大牌下來，裝有店名的擋泥板，老板比較常去外面，店裡都是伊在
    打理等語（見本院九十三年三月四日審理筆錄）在卷，並有卷附ＢＰＦ－六○九
    號機車之車籍資料查詢表、松山分局車輛失竊車牌遺失（尋獲）電腦輸入單、海
    山分局搜索扣押筆錄、扣押物品目錄表、贓物認領保管單、偵查卷附查獲現場相
    片、海山分局九十三年五月十四日海警刑字第○九三○○一二八○四號函檢附之
    查獲現場彩色相片、庚○○庭呈之領回機車相片、己○○行動電話通聯紀錄等件
    附卷可稽；
２、就上開查扣而經被害人庚○○指認具領之機車，被告雖辯稱庚○○之指證有誤，
    查扣之車號ＢＰＦ－六○九號機車，車身部分係伊向中古車商所購，並非庚○○
    失竊之機車云云。惟查：(1)被告車行內查扣之車號ＢＰＦ－六○九號機車之全車
    ，係被害人庚○○所失竊乙情，業據證人即被害人庚○○於審理中結證稱：伊之
    機車是於九十二年五月間買的，騎不到一個月，於九十二年六月十一日晚間發現
    失竊，約一週左右，松山警備隊先找回車牌及引擎中蓋，伊賣給被告，之後隔一
    、二天，海山分局通知伊去被告車行指認車子，伊是根據機車後座才買來幾天就
    被貼上小廣告，撕掉之後所留下的膠痕，及伊在車行地上尋獲的一條擦拭機車的
    小方巾，還有伊在置物箱裡面有一個保護車子椅套的塑膠膜，上面有伊用油漆筆
    打一個勾作的記號，這些記號及東西均是伊失竊前留下的，另外，車型、車種、
    失竊時的里程數，都與伊之機車失竊時相同，車子只騎不到一個月，大約三百多
    公里；伊不可能會誤認車子，因為那台車子有膠痕的後架，是伊之工廠自己生產
    的，伊很清楚；車子找到伊就領回來，因為丙○○並沒有否認，伊在海山分局時
    有跟丙○○說那是伊的車，請丙○○將伊之行照及保險卡還給伊，丙○○也答應
    了等語（見本院九十二年十二月十六日審理筆錄）在卷，被害人庚○○依據尋獲
    機車之特徵，及其先前在車內物品上特別作之記號，業已明白指證查獲車輛確係
    其所失竊之機車無訛，其指證當具有相當之可信性；(2)又被告雖提出ＦＣＪ－一
    一三號機車之買賣合約書及行照各乙紙為據，辯稱本案查扣而經庚○○指認具領
    之機車車身，係伊於九十二年六月十二日向中古商以六千元之代價所購得之ＦＣ
    Ｊ－一一三號機車之車身，伊於購入後，將ＦＣＪ－一一三號機車之車牌及引擎
    中蓋部分，套裝於伊所竊得如附表(二)所示之乙○○之機車上（詳如後述），而將
    ＦＣＪ－一一三號機車之車身部分，套裝上向庚○○購得之ＢＰＦ－六○九號車
    牌及引擎中蓋云云，然查本案查扣而經庚○○指認具領之車輛，其車身顏色係銀
    色，搭配有黑色等情，業據庚○○於審理中結證綦詳（同見本院上開審理筆錄）
    ，並有卷附庚○○庭呈之領回機車相片附卷可稽，與卷附庚○○所有之ＢＰＦ－
    六○九號機車之車籍資料查詢表之記載相符，而與被告所提出之機車行照，明載
    被告所稱購買之ＦＣＪ－一一三號中古車之車身顏色為藍色不同；又依偵查卷附
    搜索現場相片及庚○○庭呈之領回機車相片顯示，本案查扣而經庚○○指認具領
    之機車，於查獲時之里程數僅為三百餘公里，且車身極為新穎，與證人庚○○證
    稱其機車騎不到一個月就失竊，及卷附庚○○所有之ＢＰＦ－六○九號機車之車
    所提出之中古機車行照，明載被告所稱購買之ＦＣＪ－一一三號中古車之出廠年
    份為八十三年，乃為具有近十年車齡之老舊車輛，明顯不符，被告執該機車買賣
    合約書及行照，作為其持有查扣機車正當來源之依據，顯屬圖卸虛構之詞，委無
    足採；
３、再查本案被害人庚○○所有之ＢＰＦ－六○九號機車，係其於九十二年六月十一
    日二十一時三十分許，在臺北市○○○路○段一號前失竊，對照本案係海山分局
    於九十二年六月十九日晚間，搜索被告位在臺北市○○區○○路四段二五二號之
    機車行而查獲，被害人車輛失竊與查獲之時間、地點，均極為接近；又參以如前
    述被告所稱其持有查扣機車之車身正當來源之依據，顯為臨訟圖卸虛構乙情，本
    案查扣而經庚○○指認具領之車號ＢＰＦ－六○九號機車，係被告所竊取之事實
    ，堪以認定；
４、綜上，被告有於如附表(一)所示時地，竊取庚○○所有之ＢＰＦ－六○九號機車之
    事實，事證明確。
（二）就附表(二)所示乙○○失竊之機車部分：
１、查乙○○所有之車號ＢＬＹ－○七九號（引擎號碼CK00000000號）之機車，於如
    附表(二)所示時地失竊，嗣海山分局於九十二年六月十九日晚間搜索被告丙○○之
    綜合機車行，查獲配有ＦＣＪ－一一三號車牌及引擎號碼C0000000號引擎中蓋之
    機車，被害人乙○○經海山分局通知前往分局指認，指認該查扣機車係其所失竊
    機車之事實，業據被害人乙○○於警偵訊及審理中指證綦詳，並有卷附ＢＬＹ－
    ○七九號機車之車籍資料查詢表、海山分局搜索扣押筆錄、扣押物品目錄表、贓
    物認領保管單、偵查卷附查獲現場相片、海山分局九十三年五月十四日海警刑字
    第○九三○○一二八○四號函檢附之查獲現場彩色相片等件附卷可稽；
２、就上開查扣而經乙○○指認具領之機車，被告於警偵訊及審理中均自承係其於如
    附表(二)所示時地，以自備之鑰匙所竊取，並以ＦＣＪ－一一三號機車之車牌及引
    擎中蓋（上有引擎號碼C0000000號）套裝頂替於原機車上，經警方搜索車行時查
    獲，並起出原ＢＬＹ－○七九號之車牌及引擎號碼CK00000000號之引擎中蓋，伊
    當場組裝復原乙情在卷；衡以證人即被害人乙○○於審理中結證稱：伊之機車是
    新車，才買了三、四個月，伊於九十二年六月十九日約中午時，發現原停在臺北
    市○○○路○段一七一號公司騎樓下的機車失竊，六月二十日海山分局就通知伊
    車子尋獲，伊去分局指認車子時，看到的車牌、車身、顏色都是伊失竊的機車，
    並有找到伊原來放在車內之機車檢驗合格證，伊買車時附贈的機車套也還套在車
    上，伊指認是伊失竊之機車等語（見本院九十二年十一月十七日審理筆錄）在卷
    ，又依偵查卷附搜索現場相片顯示，乙○○所有之ＢＬＹ－○七九號機車（引擎
    號碼為CK00000000號）之機車檢驗合格證，確係在被告之車行內起獲，並參以被
    害人乙○○上開機車失竊與查獲之時間、地點，均極為接近等情，堪認被告坦承
    竊取乙○○所有之機車，並以其他機車之車牌及引擎中蓋套裝頂替於上等節，與
    事實相符；另查本件海山分局於執行搜索時所查扣之機車，均經被告整齊擺放於
    車行內展售乙情，亦有偵查卷附查獲現場相片、海山分局九十三年五月十四日海
    警刑字第○九三○○一二八○四號函檢附之查獲現場彩色相片等件可稽；
３、綜上，被告有於如附表(二)所示時地，竊取乙○○所有之ＢＬＹ－○七九號機車，
    並將其他機車之車牌及引擎中蓋套裝頂替於原機車上，而將套裝頂替完成之機車
    擺放於車行內販售之事實，事證明確。
（三）就附表(三)所示丁○○失竊之機車部分：
１、查丁○○所有之車號ＤＷＢ－一二六號（引擎號碼5FP318190號）之機車，於如
    附表(三)所示時地失竊，嗣海山分局於九十二年六月十九日晚間搜索被告丙○○之
    綜合機車行，查獲配有ＤＷＨ－三三一號車牌及引擎號碼3XY501185號引擎中蓋
    之機車，經被害人丁○○至現場指認，丁○○指認該查獲之機車除車牌及引擎中
    蓋外，係其所失竊機車之事實，業據被害人丁○○於警偵訊及審理中指證綦詳，
    並有卷附ＤＷＢ－一二六號機車之車籍資料查詢表、海山分局搜索扣押筆錄、扣
    押物品目錄表、贓物認領保管單、偵查卷附查獲現場相片、海山分局九十三年五
    月十四日海警刑字第○九三○○一二八○四號函檢附之查獲現場彩色相片、本院
    九十二年度附民字第四六九號卷附丁○○所提出之領回機車相片等件附卷可稽；
２、就上開查扣而經被害人丁○○指認具領之機車，被告雖辯稱丁○○之指證有誤，
    查扣之機車，係伊於九十二年五、六月間向第三人購得，並非丁○○失竊之機車
    云云。惟查：(1)被告車行內所查扣之配有ＤＷＨ－三三一號車牌及引擎號碼3XY5
    01185號引擎中蓋之機車，係被害人丁○○所失竊乙情，業據證人即被害人丁○○於審理中結證稱：伊所失竊之ＤＷＢ－一二六號機車，是伊才買了三個多月，
    平常騎上班的機車，伊於九十二年六月十九日早上十時許，在台北市○○路○段
    五六五號的住處附近發現失竊，當天晚上就被警察在被告車行內查獲；伊是依據
    車型、機車面板上的刮痕及雨衣指認的，伊買了機車後，有一天上班時發現有刮
    痕，不知道是怎麼來的，因為是新的機車，所以有刮痕伊會特別注意，伊在車行
    指認時，一眼看到機車面板（里程錶的上面的那一片）上的刮痕，確認就是伊之
    機車，另外，伊由警察從車行內所拿出的一疊雨衣中，也找出和伊雨衣相同尺寸
    ２ＸＬ、桃紅色的雨衣；伊認領的機車就是原來的銀色，但查獲時車子掛的是Ｄ
    ＷＨ三三一號車牌及引擎中蓋，那不是伊的，因為是證物，所以由警察收走；伊
    能確認領回的機車是伊的，伊領回之機車零件全部都是新的，而被告所提出的Ｄ
    ＷＨ三三一號車型是舊的等語（見本院九十二年十一月十七日、九十三年七月七
    日審理筆錄）在卷，被害人丁○○依據尋獲機車之特徵，業已明白指證查獲車輛
    確係其所失竊之機車，衡諸常人對於平日經常使用之物品，當具相當之熟悉度，
    被害人之指證應具有相當之可信性；(2)又被告雖提出ＤＷＨ三三一號機車之過戶
    申請登記書、汽機車各項異動登記書、車籍資料查詢表各乙紙為據，辯稱本案查
    扣而經丁○○指認具領之機車，係伊於九十二年五、六月間向第三人購得之機車
    ，然查依偵查卷附搜索現場相片、及本院九十二年度附民字第四六九號卷附丁○○提出之領回機車相片顯示，本案查扣而經丁○○指認具領之機車，車身及零件
    均極為新穎，與證人丁○○證稱其機車於其購入約三個多月就失竊，及卷附丁○○所有之ＤＷＢ－一二六號機車之車籍資料查詢表，記載機車之出廠年份係九十
    一年十一月等情，堪認相符，而與卷附被告所提出之車籍資料查詢表，明載被告
    所稱購買之ＤＷＨ三三一號中古車之出廠年份為八十三年，乃為具有近十年車齡
    之老舊車輛，明顯不符，被告執該過戶申請登記書、汽機車各項異動登記書、車
    足採；
３、再查本件丁○○所有之ＤＷＢ－一二六號機車，係於九十二年六月十九日十時許
    ，在臺北市○○路○段五六五號發現失竊，對照本案係海山分局於九十二年六月
    十九日晚間，搜索被告位在臺北市○○區○○路四段二五二號之機車行而查獲，
    被害人車輛失竊與查獲之時間、地點，均極為接近；又參以如前述被告所稱其持
    有查扣機車之正當來源之依據，顯為臨訟圖卸虛構乙情，本案查扣而經丁○○指
    認具領之機車，係被告所竊取之事實，堪以認定；
４、另查本件海山分局於執行搜索時所查扣之機車，於查獲時乃配有ＤＷＨ－三三一
    號車牌及引擎號碼3XY501185號之引擎中蓋，並非原ＤＷＢ－一二六號機車之車
    牌及引擎號碼5FP318190號之引擎中蓋，且本件海山分局查扣之機車，均經被告
    整齊擺放於車行內展售等情，業經證人即被害人丁○○結證綦詳，並有偵查卷附
    查獲現場相片、海山分局九十三年五月十四日海警刑字第○九三○○一二八○四
    號函檢附之查獲現場彩色相片等件可稽；
５、綜上，被告有於如附表(三)所示時地，竊取丁○○所有之ＤＷＢ－一二六號機車，
    並將其他機車之車牌及引擎中蓋套裝頂替於原機車上，而將套裝頂替完成之機車
    擺放於車行內販售之事實，事證明確。
二、查本件被告於如附表(一)(二)(三)所示時地竊取被害人之機車，並於竊取附表(二)(三)之機
    車後，將其他機車之引擎中蓋套裝頂替於原機車上，而將所套裝頂替完成之機車
    擺放於車行出售，按機車引擎號碼係機車製造廠商之出廠標誌，乃表示一定用意
    之證明，依刑法第二百二十條第一項規定，應以私文書論，將舊機車上有引擎號
    碼之引擎中蓋裝置於贓車引擎上，乃具有創設性，為偽造具有私文書性質之引擎
    號碼，如復出售該附有偽造引擎號碼之機車，有主張該機車之引擎號碼為真正之
    意，已達行使之程度（最高法院六十六年台上字第一九六一號、八十三年台上字
    第一八二○號、八十四年台上字第四二○○號、八十九年台上字第一三一九號裁
    判意旨可參），是本件核被告所為，係犯刑法第三百二十條第一項之竊盜罪、第
    二百十六條、第二百二十條第一項、第二百十條之行使偽造私文書罪。公訴意旨
    認被告如附表(一)(二)(三)所示之竊盜犯行，係持客觀上可作為凶器之Ｔ型扳手所竊取
    ，構成攜帶兇器竊盜之加重竊盜罪，惟查：本件被告僅自承其以自備之鑰匙竊取
    附表(二)乙○○之機車，就如附表(一)(三)所示之竊盜犯行，均矢口否認，而本案海山
    分局搜索被告車行查獲時，除扣得前開失竊車輛、車牌、引擎中蓋等物外，雖亦
    扣得Ｔ型扳手八支，然依證人即查獲員警戊○○、壬○○於審理中證稱：Ｔ型扳
    手係在被告車行之辦公桌抽屜、工具架子內起獲的等語（見本院九十三年七月七
    日審理筆錄），而被告機車行經營機車之買賣維修業務，在店內置有Ｔ型扳手等
    工具，事屬平常，顯無法遽論扣案之Ｔ型扳手即為被告竊盜機車所用之工具；又
    查本件被害人庚○○、丁○○並未指證其機車門鎖有遭破壞之情形，而被害人乙○○雖證稱伊所領回之機車，車頭鎖有遭撬壞、變形，無法用原有的鑰匙打開，
    所以伊於警局領車後，先牽去附近的車行修理，又伊在領回之機車前面的置物箱
    內，發現一支非伊所有之扁平起子等語（見本院九十二年十一月十七日、十二月
    十六日審理筆錄），然查證人即被告車行之學徒辛○○於審理中證稱：警察搜車
    行時，有將搜得的幾台機車騎走，原來車上插有鑰匙的就騎走，沒鑰匙的就用Ｔ
    型扳手挖鎖頭騎走等語（見本院九十三年三月四日審理筆錄），被害人乙○○亦
    證稱其係經警局通知後，始至海山警局將機車領回等情，另證人戊○○、壬○○
    員警則證稱已忘記乙○○是如何取回車子的等語（見本院九十三年七月七日審理
    筆錄），本件並無直接證據認定被害人乙○○之機車內所找到之扁平起子係被告
    所有，或被害人失竊之機車，均係被告以兇器工具破壞門鎖所竊得，公訴人認被
    告構成加重竊盜罪，尚有誤會，併此敘明。又被告偽造引擎號碼私文書後復持以
    行使，偽造文書之低度行為應為行使之高度行為所吸收，不另論罪。被告如附表
    (一)(二)(三)所示之多次竊盜犯行，及被告竊取附表(二)(三)之機車後，各復偽造引擎號碼
    私文書並行使之犯行，各時間緊接，方法相同，各觸犯構成要件相同之罪名，顯
    各係基於概括犯意為之，應各依連續犯之規定，論以一連續竊盜罪、一連續行使
    偽造私文書罪。被告所犯上開二罪，有方法結果之牽連關係，應從一重之連續行
    使偽造私文書罪論處。被告前於八十六年間因竊盜案件，經法院判處有期徒刑八
    月確定，又於八十七年間因違反貪污治罪條例案件，經法院判處有期徒刑十月確
    定，經聲請定應執行刑有期徒刑一年二月，於八十八年三月三十一日假釋，於八
    十八年七月十五日假釋期滿執行完畢，有臺灣高等法院被告全國前案紀錄表可參
    ，其於五年內再犯本件有期徒刑以上之罪，為累犯，應依法加重其刑。爰審酌被
    告已有竊盜前科，素行不佳，且於犯罪後飾詞狡辯，未能坦承全部犯行，難認有
    所悔意，暨被告犯罪之動機、目的、手段、生活狀況、品行、智識程度、犯罪所
    生之危險及損害等一切情狀，量處如主文所示之刑。另扣案之Ｔ型扳手八支，如
    前述並無證據顯示係被告供犯罪所用之工具，爰不予宣告沒收。
三、公訴意旨另以：被告丙○○與松山警備隊隊員己○○（所涉偽造文書罪嫌，經檢
    察官另案提起公訴後，業經本院九十三年度訴字第二七三號刑事判決確定），共
    同基於概括犯意之聯絡，丙○○於九十二年六月十一日二十一時三十分許，在臺
    北市○○○路○段一號前，竊取庚○○所有之車號ＢＰＦ－六○九號重型機車後
    ，先將車牌及引擎中蓋拆卸並棄置於臺北市○○區○○街七號水門外，於同年月
    十七日十七時許，己○○執行巡邏勤務，前往該處發現車號ＢＰＦ－六○九號車
    牌及編號CK00000000號引擎中蓋、車號ＸＭＮ－七七二號及編號4CW069147號引
    擎中蓋，並連續於同年月十八日二十三時許及十九日十四時許，通知車主庚○○
    及甲○○，前往臺北市○○區○○街三百三十九號松山警備隊領取，詎己○○明
    知前揭失竊機車均僅尋回車牌及引擎中蓋，竟於職務上所掌管之臺北市政府警察
    局松山分局車輛失竊車牌遺失（尋獲）電腦輸入單（警刑車字第九二一一○五號
    及九二一一○六號）四聯單尋獲部分欄內，勾選尋獲全部，製作不實之尋獲紀錄
    ，並向車主庚○○、甲○○薦稱可代為尋找機車行前來處理尋獲之車牌及引擎中
    蓋，隨即聯繫丙○○至松山警備隊，先後以七千元及一千元之代價（均未付訖）
    ，向該二名車主收購尋獲之車牌及引擎中蓋，得手後丙○○將車號ＢＰＦ－六○
    九號車牌及編號CK00000000號引擎中蓋，套裝回竊得之原重型機車車體，並擺設
    於機車行內待售，嗣經臺北縣政府警察局海山分局向本院聲請並核發搜索票至上
    址搜索查獲，因認被告丙○○與己○○就公務員登載不實部分，有犯意聯絡及行
    為分擔，共同涉犯刑法第二百十三條之公務員登載不實罪嫌。按犯罪事實應依證
    據認定之，無證據不得認定其犯罪事實，刑事訴訟法第一百五十四條第二項定有
    明文。訊據被告堅決否認有何公務員登載不實犯罪，辯稱：伊對於警員己○○如
    何在電腦輸入單上登載並不知情，與己○○亦無犯意聯絡或行為分擔，亦未獲得
    任何不法利益等語。經查：(1)公訴人所舉證人己○○於審理中結證稱：伊和被告
    是經由警備隊的學長介紹認識的朋友，有去被告店裡泡茶，平時也有聯絡；伊尋
    獲ＢＰＦ－六○九、ＸＭＮ－七七二號機車之車牌及引擎中蓋後，有幫車主聯絡
    經營車行的被告來警備隊，由被告與車主自己去談買賣的事；伊在填寫電腦輸入
    四聯單時，被告並不在旁，被告不知道伊在輸入單上填載尋獲全部，後來伊寫贓
    物領據及員警尋獲證明表等其他附件時，被告才在場與車主聊天等語（見本院九
    十三年四月七日審理筆錄）；又證人庚○○於審理中結證稱：伊之機車失竊約一
    週左右，松山警備隊先找回車牌及引擎中蓋，警員己○○說可以買賣，有找被告
    來警備隊談，接洽買賣的過程是被告和伊自己談的，己○○並未介入；電腦輸入
    單是警員己○○在警備室的辦公室填的，伊當時沒有仔細看如何勾選尋獲部分，
    警員填載尋獲單時，被告並不在場，伊沒有看到被告有交付任何利益給陳姓警員
    等語（見本院九十二年十二月十六日審理筆錄）；證人甲○○於審理中結證稱：
    伊所有之ＸＭＮ─七七二號機車，於九十二年五月二十一日左右，在大安高工校
    門口失竊，大約六月多時松山警備隊通知尋獲，到警備隊時只有看到車牌及引擎
    的外殼，警員建議伊可以作買賣，有幫伊聯絡被告來警備隊談；警員填載尋獲單
    時，被告並不在場，伊沒有看到警員或被告有交付金錢或其他物品等語（同見本
    院上開審理筆錄）在卷，本件警員己○○填載車輛失竊車牌遺失（尋獲）電腦輸
    入單時，被告丙○○並不在場乙情，堪以認定；(2)又公訴人於審理中雖舉卷附己○○之行動電話通聯紀錄，顯示己○○自九十一年十二月至九十二年六月間，每
    月約有數通與被告聯絡之電話，然己○○與被告縱有聯絡，不能推論兩人間即對
    於公務員登載不實犯行有犯意之聯絡；另公訴人所舉卷附法務部調查局己○○之
    測謊報告書，雖顯示己○○就「渠沒有協助丙○○漂白贓車、當時渠不知道丙○○在組裝贓車販售」問題之測試結果，呈情緒波動反應，研判有說謊等情，惟按
    測謊報告具形式之證據能力者，仍須予以實質之價值判斷，必符合待證事實需求
    者，始有證明力，而刑事訴訟法就證據之證明力，採自由心證主義，由法院本於
    確信而為不違背經驗法則及論理法則之自由判斷，測謊檢查之受測者可能因人格
    特性或對於測謊質問之問題無法真正瞭解，致出現不應有之情緒波動反應，此時
    若過於相信測謊結果，反而有害於正當之事實認定，一般而言，受測者否認犯罪
    之供述呈現不實之情緒波動反應，不得採為有罪判決之唯一證據（最高法院九十
    二年臺上字第二二八二號裁判意旨參照），本件公訴人所舉其他認定被告犯罪之
    證據，如前述尚不足作為不利於被告認定之依據，當不得僅以測謊報告書作為認
    定被告丙○○有與己○○共同犯罪之唯一證據；(3)另參以己○○因前述在車輛失
    竊車牌遺失（尋獲）電腦輸入單上為不實登載之犯行，經檢察官另案提起公訴後
    ，嗣經本院為有罪判決確定，惟亦未認定己○○與被告有何共同犯罪情事，有本
    院九十三年度訴字第二七三號刑事判決在卷可佐，本件復查無其他積極證據顯示
    被告與己○○有何共同公務員登載不實犯行，原應為被告無罪判決之諭知，惟公
    訴意旨認此部分與前開論罪科刑部分，有牽連犯之裁判上一罪關係，爰不另為無
    罪之諭知，附此敘明。
據上論斷，應依刑事訴訟法第二百九十九條第一項前段，刑法第五十六條、第三百二
十條第一項、第二百十六條、第二百二十條第一項、第二百十條、第四十七條，罰金
罰鍰提高標準條例第一條前段，判決如主文。
本案經檢察官陳舒怡到庭執行職務。
中　　　華　　　民　　　國　　九十三　　年　　　八　　　月　　三十一　　日
                                    臺灣臺北地方法院刑事第八庭
                                        審判長法  官  吳  淑  惠
                                              法  官  陳  德  民
                                              法  官  孫  曉  青
右正本證明與原本無異。
如不服本判決應於送達後十日內向本院提出上訴狀
                                              書記官  劉      琦
中　　　華　　　民　　　國　　九十三　　年　　　八　　　月　　三十一　　日
附錄本案論罪科刑法條全文
刑法第三百二十條
意圖為自己或第三人不法之所有，而竊取他人之動產者，為竊盜罪，處五年以下有期
徒刑、拘役或五百元以下罰金。
意圖為自己或第三人不法之利益，而竊佔他人之不動產者，依前項之規定處斷。
前二項之未遂犯罰之。
刑法第二百十條
偽造、變造私文書，足以生損害於公眾或他人者，處五年以下有期徒刑。
刑法第二百十六條
行使第二百十條至第二百十五條之文書者，依偽造、變造文書或登載不實事項或使登
載不實事項之規定處斷。
刑法第二百二十條：
在紙上或物品上之文字、符號、圖畫、照像，依習慣或特約，足以為表示其用意之證
明者，關於本章及本章以外各罪，以文書論。
錄音、錄影或電磁紀錄，藉機器或電腦之處理所顯示之聲音、影像或符號，足以為表
示其用意之證明者，亦同。
稱電磁紀錄，指以電子磁性或其他無法以人之知覺直接認識之方式所製成之紀錄，而
供電腦處理之用者。
附表：
┌──┬──────┬──────┬───┬──────┬──────┐
│    │            │            │      │            │            │
│    │            │            │      │車 牌 號 碼 │ 備     註  │
│編號│犯 罪 時 間 │犯 罪 地 點 │所有人├──────┤（查獲時裝配│
│    │            │            │      │            │之車牌、引擎│
│    │            │            │      │引 擎 號 碼 │號碼）      │
├──┼──────┼──────┼───┼──────┼──────┤
│    │            │            │      │     　　   │            │
│　　│九十二年六月│臺北市南京東│  　　│  BPF-609   │  同    上  │
│ (一) │十一日二十一│路二段一號  │庚○○├──────┼──────┤
│    │時三十分    │　          │      │            │            │
│    │            │            │      │ CK00000000 │  同    上  │
├──┼──────┼──────┼───┼──────┼──────┤
│    │            │            │      │       　　 │            │
│　　│九十二年六月│臺北市南京東│  　　│  BLY-079　 │  FCJ-113   │
│ (二) │十八日二十二│路五段一七一│乙○○├──────┼──────┤
│　  │時許        │號          │      │            │            │
│    │            │            │      │ CK00000000 │ C0000000   │
├──┼──────┼──────┼───┼──────┼──────┤
│    │            │            │      │       　   │            │
│　　│九十二年六月│臺北市○○路│  　　│　DWB-126　 │  DWH-331   │
│ (三) │十九日十時許│四段五六五號│丁○○├──────┼──────┤
│　  │            │　　　　　　│      │            │            │
│    │            │            │      │ 5FP318190  │ 3XY501185  │
└──┴──────┴──────┴───┴──────┴──────┘
